【裁判字號】    98,審重訴,1163
【裁判日期】    990226
【裁判案由】    損害賠償
【裁判全文】
臺灣臺北地方法院民事裁定          98年度審重訴字第1163號
聲  請  人  丙○○
            丁○○
            乙○○
相  對  人  台新國際商業銀行股份有限公司
法定代理人  甲○○
代  理  人  己○○
相  對  人  戊○○
上列聲請人與相對人間請求損害賠償事件，聲請人聲請移送管轄
，本院裁定如下：
    主    文
聲請駁回。
    理  由
一、按訴訟，由被告住所地之法院管轄。民事訴訟法第1 條第1
    項前段定有明文。次按共同訴訟之被告數人，其住所不在一
    法院管轄區域內者，各該住所在地之法院俱有管轄權。但依
    第4 條至前條規定有共同管轄法院者，由該法院管轄。民事
    訴訟第20條亦有明定。又依民事訴訟法第12條、第15條第1
    項規定，因契約涉訟者，如經當事人定有債務履行地，得由
    該履行地之法院管轄；因侵權行為涉訟者，得由行為地之法
    院管轄。再按被告不抗辯法院無管轄權，而為本案之言詞辯
    論者，以其法院為有管轄權之法院。復為民事訴訟法第25條
    所明定。而所謂本案之言詞辯論，指被告於言詞辯論期日或
    準備程序期日，就為訴訟標的之法律關係為實體上之陳述而
    言。
二、本件聲請意旨略以：伊主張相對人即被告戊○○為相對人即
    被告台新國際商業銀行股份有限公司（下稱台新銀行）彰化
    縣員林分行之員工，相對人戊○○分別於民國96年4 月11日
    及96年4 月13向原告推銷美國雷曼兄弟財務公司發行之「12
    年期美金計價『反而有利2 』連動債」，蓄意誤導與涉嫌詐
    騙聲請人，致聲請人受有損害，依民法第184 條、第188 條
    第1 項侵權行為之法律關係對相對人向本院提起本件損害賠
    償訴訟。本件契約之債務履行地及侵權行為地，應在相對人
    台新銀行彰化分行，依民事訴訟法第20條規定，本件應由臺
    灣彰化地方法院（下稱彰化地院）管轄，爰依民事訴訟法第
    28條第1 項規定，聲請准予裁定將本件移轉至彰他地院等語
    。
三、經查，相對人台新銀行之營業所在「臺北市○○○路○ 段44
    號1 樓」，相對人戊○○之住所在「彰化縣大村鄉○○○路
    106 號」，有相對人台新銀行公司變更登記事項表及相對人
    戊○○戶籍謄本可稽，是本件共同訴訟之被告數人，其營業
    所及住所不在一法院管轄區域內，而依聲請人主張本件侵權
    行為地為台新銀行，則按民事訴訟法第20條規定，彰化銀行
    固有管轄權。惟被告已於99年1 月14日言詞辯論期日就為訴
    訟標的之法律關係為實體上陳述，並提出答辯書狀予以援用
    ，且被告並未抗辯本院無管轄權，則依首揭規定及說明，本
    院為有管轄權之法院，原告聲請移轉管轄為無理由，應予駁
    回。
四、依首開法條裁定如主文。
中    華    民    國    99    年    2     月    26    日
                  民事第六庭    法  官  劉又菁
以上正本係照原本作成
本件不得抗告
中    華    民    國    99    年    2     月    26    日
                                書記官  潘惠梅

司法院資訊處製作；財團法人民間司法改革基金會備份。
